臺灣高雄地方法院刑事判決　　　　　　　95年度易字第1049號
公　訴　人　臺灣高雄地方法院檢察署檢察官
被　　　告　丙○○
　　　　　　　　　　（現於臺灣高雄第二監獄另案執行中）
上列被告因竊盜等案件，經檢察官聲請以簡易判決處刑（95年度
速偵字第120 號）暨併案審理（95年度偵緝字第1400、1401、14
02、1403號、95年度偵字第8540號），本院認不應以簡易判決處
刑（95年度簡字第3684號），改依通常程序審理，本院判決如下
：
    主  文
丙○○共同犯恐嚇取財未遂罪，處有期徒刑壹年。未扣案之序號
000000000000000號行動電話壹具（不含ＳＩＭ
卡）沒收。
    事  實
一、丙○○基於意圖為自己不法所有之竊盜概括犯意，連續於：
  (一)民國95年2 月25日21時30分許，與綽號「輝仔」之全聲輝（
    未據檢察官起訴），共同意圖為自己不法之所有，基於竊盜
    之犯意聯絡，在高雄市苓雅區○○○路134 號「高雄市立民
    生醫院」急診室內，趁病患范季春車禍就醫疏於注意之際，
    推由丙○○徒手竊取范季春所有置放於急診室內之淺黃色皮
    包1 只[ 內有新臺幣 (下同)390 元 、健保卡及郵局存摺、
    提款卡等物品] ，得手後再將皮包交由「輝仔」帶離現場，
    「輝仔」並將皮包內現金取走，復將前開皮包交還丙○○，
    丙○○嗣欲趁機將皮包再放回急診室時，為醫院工作人員葉
    子豪當場發現並報警查獲。
  (二)於95年2 月28日17時與全聲輝（經本院另以95年度簡字第38
    74號判決判處有期徒刑5 月確定）趁高雄市○○區○○街66
    號林福得經營之「嘉崎電器行」店裡無人之際，由全聲輝在
    外把風，丙○○入店徒手竊取林福得所有之音響擴大器、點
    歌機、DVD 影音光碟機各1 台得手，再於同日共同至前鎮加
    油站附近銷贓，得款約2 、3 千元。嗣經林福得提供線索，
    為警通知丙○○、全聲輝到案說明，始悉上情。
  (三)於95年3 月12日16時許，基於意圖為自己不法所有之竊盜犯
    意，進入高雄市○鎮區○○路10巷3 號（侵入住宅部分未據
    告訴），竊取伍寶參置於桌上之NOKIA 廠牌手機1 支（序號
    000000000000000 號、門號0000000000號），得手後隨即逃
    離現場，並於同日16時53分起基於為自己不法所有之盜用他
    人電信設備之概括犯意，連續以竊得之手機與父親、朋友通
    話（共計13通），使泛亞電信公司誤以為是伍寶參使用而提
    供通訊服務，足生損害於伍寶參及泛亞電信公司。嗣為警循
    線於95年3 月19日22時30分許，在高雄市前鎮區○○○路28
    6 號3 樓查獲。
  (四)於95年3 月18日16時許，丙○○基於意圖為自己不法所有之
    竊盜犯意，進入位於高雄市小港區○○○路22號之洪一郎住
    處（侵入住宅部分未據告訴），趁該住處門未關之際，徒手
    竊取置放於屋內桌上之機車鑰匙1 支後，再竊取洪一郎所有
    停放於門口之車牌號碼XU5- 809號重型機車1 輛，嗣於同日
    17時許，賴建民於高雄市小港區○○○路102 號發現丙○○
    騎乘洪一郎之前揭機車停放於檳榔攤旁，即報警處理並上前
    攔阻，丙○○見狀，乃通知不知情之友人王清海前來搭載以
    利逃逸，隨即警方追趕當場查獲。
  (五)於95年3 月7 日22時10分許之前某時，丙○○與乙○○（未
    據檢察官起訴偵辦）及姓名、年籍不詳綽號「阿弟」之成年
    男子（由檢察官另行偵辦）基於共同意圖為自己不法所有之
    竊盜及恐嚇取財之犯意聯絡，先由乙○○於同日22時10分許
    ，在高雄市苓雅區○○○路與廣州一街口，趁王敦苑下車買
    飲料，疏未將鑰匙拔除之際，徒手竊取王敦苑所有車牌號碼
    3811-JM 號自用小客車後，乙○○即駕駛上開車輛至丙○○
    草衙住處搭載丙○○，再前往搭載「阿弟」，嗣再由乙○○
    及綽號「阿弟」分別撥打電話向王敦苑恫稱：需交付贖款5
    萬元，否則要將車子解體等語，致王敦苑心生畏怖，經討價
    還價後，最後協議由王女支付3 萬元取車，乙○○、「阿弟
    」及丙○○再推由丙○○負責下車前往取款，嗣王敦苑依渠
    等指示，多次更換交款地點，於95年3 月8 日2 時10分許在
    高雄縣大寮鄉○○路與鳳林二路附近交款予丙○○時，為埋
    伏現場之警員當場查獲而未遂，並扣得王敦苑上開車輛及贓
    款3 萬元（均已發還）。
二、案經林福得、王敦苑、洪一郎訴由高雄市政府警察局小港分
    局、前鎮分局、苓雅分局報請臺灣高雄地方法院檢察署檢察
    官偵查起訴暨移送併辦。
　　理  由
壹、程序方面：
　　被告丙○○對於證人即被害人范季春、伍寶參、林福得、洪
  　一郎、王敦苑、證人葉子豪、王清海、賴建民、黃銘卿及證
    人即同案被告全聲輝於警詢之證述，以及卷內書證，知有刑
    事訴訟法第159 條第1 項不得為證據之情形，於本院審理時
    ，均未聲明異議，依法自應視為被告同意上開證人於警詢中
    所為之陳述，得作為證據，本院審酌前開證人於警詢中所為
    陳述及書證作成時之狀況均屬正常，且距離本案查獲時間甚
    近，是認渠等於警詢中所為之陳述及卷內書證均屬為適當，
    依刑事訴訟法第159 條之5 第2 項之規定，認具證據能力。
貳、實體方面：
一、訊據被告丙○○固坦承有為犯罪事實一(一)、(二)、(三)、(四)之竊
    盜及違反電信法之犯行，惟矢口否認有為犯罪事實一(五)之竊
    盜及恐嚇取財犯行，辯稱：係乙○○前往竊取被害人之車輛
    後，再搭載伊前往要賭債，伊不知道是竊車勒贖云云。經查
    ：
  (一)上開犯罪事實一(一)、(二)、(三)、(四)之連續竊盜及連續盜用他人
    電信設備之犯行，業據被告供承不諱，核與證人即被害人范
    季春、伍寶參、洪一郎於警詢之指述、證人葉子豪、王清海
    、賴建民、黃銘卿之證述、證人即同案被告全聲輝於警詢之
    證述，及證人林福得於警詢及偵查中之證述，互核相符，並
    有證人洪一郎、范季春出具之贓物認領保管單2 紙、贓物照
    片2 張、扣押筆錄及扣押物品目錄表各2 份、門號00000000
    00號行動電話通聯調閱查詢單1 份、證人伍寶參另購之行動
    電話及內碼之照片1 張在卷可稽，足認被告上開自白與事實
    相符，其犯行洵堪認定。
  (二)又據被告供稱：竊取伍寶參之行動電話後，有撥打00000000
    00、105 號，其他的電話可能是伊查號後再撥打的，這段時
    間，是伊在使用，用一天而已，用不到一個晚上，後來就將
    該手機販賣出去，門號也是被那個老闆拆掉拿走了，並無將
    SIM 卡換到另外1 支手機撥打，有撥打0000000000號，這是
    伊父親電話等語（見本院卷第132 、133 頁）。是被告既係
    於95年3 月12日16時許竊取伍寶參之上開行動電話，並有撥
    打0000000000、105 號等電話予父親及朋友，並於當日晚間
    即將行動電話售出，繼依卷附門號0000000000號行動電話通
    聯調閱查詢單觀之，被告竊取上開行動電話後，自同日16時
    53分42秒許之第一通發話係由上開行動電話（序號00000000
    0000000 號）內門號0000000000號之SIM 卡撥打被告父親使
    用之門號0000000000號之行動電話，其後又陸續撥打其他電
    話，直至同日17時32分34秒許止，而次日該門號0000000000
    號之SIM 卡，則已置入被害人伍寶參新申辦之行動電話（序
    號為000000000000000 號）撥打通話，此有上開行動電話通
    聯調閱查詢單及被害人新申辦之手機內碼之照片1 紙可參（
    見95年度偵字第8540號卷第16頁反面、17、18頁），是被告
    自95年3 月12日16時53分42秒許起至同日17時32分34秒許止
    ，係以竊取之上開序號000000000000000 號行動電話盜打其
    內之門號0000000000號SIM 卡共計13通，足堪認定。
  (三)另被告雖矢口否認有與乙○○及「阿弟」為上開犯罪事實一
    (五)之共同竊盜及恐嚇取財未遂犯行，伊僅係幫乙○○前往收
    取賭債云云，惟查：
  1.上開竊車勒贖之犯行，業經證人即被害人王敦苑於警詢時指
    述綦詳，並有證人王敦苑出具之贓物認領保管單1 紙、贓物
    照片3 張、扣押筆錄及扣押物品目錄表各1 份、行動電話門
    號0000000000號、0000000000號、0000000000號之雙向通聯
    紀錄、警察局車輛協尋電腦輸入單、苓雅分局車輛協尋（尋
    獲）電腦輸入單、車號3811-JM 號之車輛車牌失竊作業查獲
    車輛認可資料各1 份在卷可稽，被告亦供承伊由證人即共犯
    乙○○駕駛證人王敦苑之車號3811-JM 號前往搭載伊上車，
    期間乙○○與「阿弟」有與王敦苑交涉取款事宜，並由被告
    前往與王敦苑約定之地點取款，即為警查獲等情不諱。
  2.復由被告供承伊在車上有聽聞乙○○、「阿弟」等人多次以
    電話與證人即告訴人王敦苑交談，並曾更換6 次交付款項之
    地點等情觀之（見95年度偵緝字第1400號卷第45頁、警卷第
    5 頁），被告焉有不知為擄車勒贖之理，被告辯稱不知情云
    云，已難採信。
  3.又據證人甲○○到庭結證稱：95年3 月7 日當天有一個人去
    被告草衙住處找被告，但是我不知道那個人的名字，也不知
    道他們談什麼事情或那個人係騎車或開車來，也不知被告是
    否有與那個人出去，當天約7 、8 點時去找被告，在被告家
    裡約20分至半個小時左右，那個人來之後，我就走了等語（
    見本院卷第116 、117 頁）。是依證人甲○○之證述觀之，
    渠既不知悉被告係與何人交談及有無與人外出，被告辯稱當
    日係由乙○○載伊外出收取賭債，可傳訊甲○○為證云云，
    自無足採。況倘被告僅係收取賭債，依常情言之，何需一再
    要求債務人更換地點交付，又何需另行僱請被告為之？被告
    所辯，亦與事理不符。
  4.再由被告供承：伊係自王敦苑遭竊後即於同日晚間10點40分
    許上車，自上車10點多至凌晨1 點多，除1 點多有下車尿尿
    、大號外，未再下車過，車是乙○○偷的，阿弟提供意見給
    乙○○，並以約在機場太危險，故一直變更地點，2 人都有
    與被害人講電話等語（見95年度偵緝字第1400號卷第45、46
    頁、警卷第9 頁），是被告自上車後，既對乙○○與阿弟分
    別與被害人交談之情節甚為清楚，期間尚有上、下車小解及
    大解，被告顯非自上車後即入睡而處於精神不佳之狀態，而
    伊於警詢時所陳述與證人王敦苑約定之地點（見警(二)卷第5
    頁），核與王敦苑之陳述之地點均相符合（見警(二)卷第11頁
    ），足見被告對於其等係為竊車勒贖之情理應知之甚詳；復
    據被告供承伊在車內得聽聞乙○○與被害人聯絡內容（見95
    年度偵字第11167 號卷第11-2頁），伊又對乙○○指示事項
    未曾質疑，反依指示下車前往取款，並與被害人一同與乙○○確認款項（見95年度偵字第7980號卷第15頁），足見被告
    與乙○○及「阿弟」確有犯意聯絡及為上開竊車勒贖之行為
    分擔無訛。是被告辯稱伊都在車上睡，僅係幫乙○○收賭債
    云云，顯係事後卸責之詞，尚難採信。被告所為犯罪事實一
    (五)之共同竊盜及恐嚇取財未遂犯行，自堪認定。
  (四)綜上所述，被告上開犯行，均堪認定，本案事證明確，自應依
    法論科。
二、論罪、科刑：
　(一)被告於行為後，如附表所示之相關法律均業經變更，並俱於
　　95年7月1日施行，玆經整體比較結果，裁判時法並未較為有
　　利，從而依刑法第2 條第1 項前段規定，自應適用各該行為
    時法，亦即修正前法至明。
　(二)核被告就犯罪事實一(一)、(二)、(四)所為，係犯刑法第320 條第
    1 項之普通竊盜罪。被告就犯罪事實一(三)所為，係犯刑法第
    320 條第1 項之普通竊盜罪及電信法第56條第1 項之盜用他
    人電信設備罪。被告就犯罪事實一(五)所為，係犯刑法第320
    條第1 項之普通竊盜罪及第346 條第3 項、第1 項之恐嚇取
    財未遂罪。
  (三)又被告與全聲輝間及被告與乙○○、「阿弟」等姓名年籍不
    詳之男子間，分別就上開犯罪事一(一)、(二)及(五)之事實，有犯
    意聯絡及行為分擔，為共同正犯，應依刑法第28條之規定論
    處。又被告先後多次竊盜及無線電磁方式盜用他人電信設備
    通信之犯行，時間緊接，所犯分別係構成要件相同之罪名，
    顯係分別基於概括犯意反覆為之，均屬連續犯，應分別依修
    正前刑法第56條之規定論以1 罪，並加重其刑。被告就上開
    連續竊盜之犯行，分別與連續盜用他人電信設備犯行及恐嚇
    取財未遂犯行間，具有方法目的之牽連關係，應依修正前刑
    法第55條之規定，從一重之恐嚇取財未遂罪處斷。再被告所
    犯恐嚇取財未遂罪，應依刑法第25條第2 項之規定，按既遂
    犯之刑減輕之。
  (四)檢察官雖僅就上開事實欄一(一)部分之犯罪事實聲請簡易判決
    處刑，惟上開事實欄一(二)、(三)、(四)、(五)部分之犯罪事實，與
    已聲請簡易判決處刑之竊盜犯行間，有連續犯之裁判上一罪
    之關係，已如上述，為聲請簡易判決處刑之效力所及，本院
    自應併予以審理。
  (五)審酌被告正值青壯，竟仍不思以正當途徑獲取財物，連續行
    竊他人所有之財物，並為一己之利，並盜用撥打，致被害人
    伍寶參莫名負擔電信費用，損及被害人之權益，殊不足取，
    惟衡酌其行竊之手段及所得財物價值非鉅，犯後坦承部分犯
    行，以及部分財物業已由被害人領回等一切情狀，酌情量處
    如主文所示之刑。
  (六)至未扣案之序號000000000000000 號行動電話1 具，係被告
    違反電信法第56條第1 項之罪所用之電信器材，雖未扣案，
    惟無法證明業已滅失，應依電信法第60條規定，不問屬於犯
    人與否，均宣告沒收。另置入上開行動電話之SIM 卡1 張，
    係被害人伍寶參所有，自不為沒收之宣告，附此敘明。
據上論斷，應依刑事訴訟法第299 條第1 項前段，刑法第28條、
第320 條第1 項、第346 條第3 項、第1 項、修正前刑法56條、
第55條後段，電信法第56條第1 項、第60條，刑法施行法第1 條
之1 ，判決如主文。
本案經檢察官丁○○到庭執行職務。
中　　華　　民　　國　　96　　年　　2　　月　　15 　　日
                  刑事第十庭  審判長法  官  陳玉聰
                                    法  官  鄭凱文
                                    法  官  楊淑珍
以上正本證明與原本無異。
如不服本判決，應於收受送達後10日內向本院提出上訴書狀。
中　　華　　民　　國　　96　　年　　2　　月　　15 　　日
                                    書記官  林秀敏
附錄本案論罪科刑法條全文：
刑法第320條
意圖為自己或第三人不法之所有，而竊取他人之動產者，為竊盜
罪，處5年以下有期徒刑、拘役或500元以下罰金。
意圖為自己或第三人不法之利益，而竊佔他人之不動產者，依前
項之規定處斷。
前二項之未遂犯罰之。
刑法第321條
犯竊盜罪而有左列情形之一者，處 6 月以上、 5 年以下有期徒
刑：
一  於夜間侵入住宅或有人居住之建築物、船艦或隱匿其內而犯
　　之者。
二  毀越門扇、牆垣或其他安全設備而犯之者。
三  攜帶兇器而犯之者。
四  結夥三人以上而犯之者。
五  乘火災、水災或其他災害之際而犯之者。
六  在車站或埠頭而犯之者。
前項之未遂犯罰之。
電信法第56條第1項
意圖為自己或第三人不法之利益，以有線、無線或其他電磁方式
，盜接或盜用他人電信設備通信者，處5 年以下有期徒刑，得併
科新台幣150 萬元以下罰金。
附表
┌──────┬─────────────┬─────────────┬───────┬────┐
│相關變更條文│行為時法（下稱舊法）之內容│裁判時法（下稱新法）之內容│比  較  理  由│備    註│
├──────┼─────────────┼─────────────┼───────┼────┤
│【罰金刑下限│罰金：（銀元）1 元以上。  │罰金：新臺幣1000元以上…。│罰金刑之下限，│舊法有利│
│之變更】刑法│                          │                          │由銀元10元（亦│        │
│第33條第5款 │                          │                          │經提高）即新臺│        │
│            │                          │                          │幣30元，提高為│        │
│            │                          │                          │新臺幣1000元  │        │
├──────┼─────────────┼─────────────┼───────┼────┤
│【連續犯之刪│連續數行為而犯同一罪名者，│刪除                      │新法將連續犯之│舊法有利│
│除】        │以一罪論。但得加重其刑至二│                          │規定刪除後，除│        │
│            │分之一                    │                          │非符合「接續犯│        │
│            │                          │                          │」或「包括的一│        │
│            │                          │                          │罪」情形，可認│        │
│            │                          │                          │構成單一犯罪外│        │
│            │                          │                          │，均應認係數罪│        │
│            │                          │                          │併罰。是此刪除│        │
│            │                          │                          │雖非犯罪構成要│        │
│            │                          │                          │件之變更，但顯│        │
│            │                          │                          │已影響行為人刑│        │
│            │                          │                          │罰之法律效果，│        │
│            │                          │                          │自屬法律有變更│        │
│            │                          │                          │依新法第2條第1│        │
│            │                          │                          │項規定，比較新│        │
│            │                          │                          │舊法。        │        │
├──────┼─────────────┼─────────────┼───────┼────┤
│【牽連犯之刪│犯一罪而其方法或結果之行為│刪除                      │舊法將具有方法│舊法有利│
│除】        │犯他罪名者，從一重處斷。  │                          │目的關係之二罪│        │
│            │                          │                          │，從一重之罪處│        │
│            │                          │                          │斷，新法則就各│        │
│            │                          │                          │該行為所成立之│        │
│            │                          │                          │罪，依數罪罰規│        │
│            │                          │                          │定，分論併罰。│        │
╠══════╪═════════════╧═════════════╧═══════╧════╡
║整體比較結果│舊法之最低刑度較低，又就部分犯行，符合連續犯之規定，依舊法論以1 罪，並加重其刑，│
║            │而非數罪併罰；另因數罪間具有方法、目的之牽連犯關係，依舊法係從一重之罪處斷，而非│
║            │如新法係數罪併罰，是舊法較為有利。                                              │
╰══════╧════════════════════════════════════════╛
